臺北高等行政法院裁定
　　　　　　　　　　　　　　　　　　　　96年度聲字第52號
聲　請　人　甲○○
上列聲請人與相對人行政院、臺北市政府間因房屋稅事件，聲請
人聲請法官迴避，本院裁定如下：
    主  文
聲請駁回。
聲請費用由聲請人負擔。
    理  由
一、按「法官有左列情形之一者，應自行迴避，不得執行職務：
    ．．．五、曾參與該訴訟事件之前審裁判或更審前之原裁判
    者。」為行政訴訟法第19條第5 款所明定。再按「遇有下列
    各款情形，當事人得聲請法官迴避：一、法官有前條所定之
    情形而不自行迴避者。二、法官有前條所定以外之情形，足
    認其執行職務有偏頗之虞者。當事人如已就該訴訟有所聲明
    或為陳述後，不得依前項第二款聲請法官迴避。但迴避之原
    因發生在後或知悉在後者，不在此限」，為行政訴訟法第20
    條準用民事訴訟法第33條所明定。
二、本件聲請意旨略謂：聲請人與行政院及臺北市政府兩機關因
    房屋稅事件所衍生的「『違法徵收』及『訴願基本權侵害』
    事件」，現在鈞院以民國（下同）96年度訴字1233號房屋稅
    案分（信）股，並依分配表由（信）股所配屬的法官許瑞助
    於第六庭受命審理。但在96年11月20日行準備程序，並非法
    官許瑞助所行，卻是任由具有「曾參與該訴訟事件之前審裁
    判或更審前之原裁判者」之迴避要件的法官劉介中。因聲請
    人曾在96年11月5 日下午前往第6 庭旁聽，當時所見係由法
    官許瑞助任審判長，行各案言詞辯論程序，擔任「陪席法官
    」的為「在職進修法官」劉介中，此法官即是於94年11月8
    日違背法令作成聲請人房屋稅事件93年度訴字137 號判決及
    同日、號裁定之審判長，顯然違反應自行迴避的應公正作為
    的義務。又96年11月20日96年度訴字1233號房屋稅事件進行
    準備程序時，受命法官之席位牌竟然空置，並未依規定掛示
    其職銜名牌，明顯是不公正的裁判，爰依法聲請受命法官許
    瑞助及96年11月20替代執行「準備程序」，於96年11月15日
    下午所見的「在職進修法官」劉介中等迴避執行職務。
三、經查，聲請人與行政院、臺北市政府間之房屋稅事件，經本
    院分案以96年度訴字1233號房屋稅事件受理，承審之受命法
    官許瑞助法官於96年11月20日上午於第六法庭進行準備程序
    ，別無其他法官參與，此經本院依職權調閱該案卷宗屬實。
    再查，聲請人指稱之劉介中法官早於96年11月15日前即已調
    任為最高行政法院辦事法官，此為公眾週知之事實。本件聲
    請人顯係無端聲請法官迴避，其所稱96年11月15日到第六法
    庭旁聽之所見所聞，及法官席位上之名牌空置，顯不再為公
    正之裁判云云，均係無稽，難以採信。至其餘關於書記官文
    書作業上之主張，與聲請法官迴避之要件無涉，自無庸予以
    論究。本件聲請於法無據，自無從准許。
四、據上論結，本件聲請為無理由，依行政訴訟法第104 條，民
    事訴訟法第95條、第78條，裁定如主文。
中　　華　　民　　國　　96　　年　  12　　月　 25  　 日
                         第四庭審判長法  官　陳  國  成
                                   　法  官　陳　秀  
                                     法  官　李　玉　卿
上為正本係照原本作成。
如不服本裁定，應於送達後10日內向本院提出抗告狀（須按他造
人數附繕本）。
中　　華　　民　　國　　96　  年　  12 　 月　 25　   日
                                     書記官  楊  怡  芳
